臺灣高等法院臺中分院刑事判決　　　　　　民國九十四年度交上訴字第九○七號
　　上　訴　人
　　即　被　告　丙○○　男　四.
　　選任辯護人　黃興木　律師
右上訴人因公共危險案件，不服臺灣彰化地方法院中華民國九十四年三月二十三日第
一審判決（民國九十四年度交訴字第十六號，起訴案號：臺灣彰化地方法院檢察署民
國九十三年度偵字第八一一二號），提起上訴，本院判決如左：
    主      文
上訴駁回。
    事      實
一、丙○○曾因公共危險案件，經台灣彰化地方法院判處有期徒刑五月，並諭知易科
    罰金之折算標準確定，於民國（下同）九十二年二月十一日易科罰金執行完畢。
    詎其仍不知悔改，於九十三年十月十五日晚間，駕駛車牌號碼５Ｖ─９５５１號
    自小客車，沿彰化縣社頭鄉○○路，由南往北方向行駛，於同日晚間二十一時二
    十四分許，行經同鄉○○○路四０八號前，不慎撞及由乙○○所騎乘車牌號碼Ｎ
    ＱＭ─７３６號、沿　民生路、由北往南方向行駛之重機車，致乙○○人車倒地
    ，並因而受有左膝擦挫傷之傷害（涉犯過失傷害部分，因告訴人於偵查中撤回告
    訴，業經檢察官另為不起訴處分確定），丙○○於肇事致乙○○受傷後，竟未確
    實留在現場協助救護，反而隨即駕駛上揭車輛逃逸，幸經目擊車禍發生過程之陳
    柏勳見義勇為，協助記下肇事逃逸車輛之車牌號碼，報警循線追查而得悉上情。
二、案經彰化縣警察局田中分局報請臺灣彰化地方法院檢察署檢察官偵查起訴。
    理      由
一、右揭犯罪事實，業據上訴人被告丙○○於原審法院行準備程序及本院調查中及審
    理時或坦承不諱，核與證人即被害人乙○○指述遭撞擊受傷而肇事者逃逸之情形
    ，以及目擊證人陳柏勳證述車禍發生過程並陳稱：當時我看到被告車子撞到乙○
    ○（原告訴人）被告未下車查看就離開現場，我就報警處理各等語（見一審卷第
    三十八頁）及被告逃逸等情節相符，並有宏名診所沈東錫醫師所出具之乙○○受
    傷診斷證明書一份、道路交通事故現場圖一份、道路交通事故調查報告表（一）
    （二）各一份、案發時前往處理所攝現場及車輛受損相片五張，以及翌日查獲肇
    事者後所補拍之相關車輛相片三張附卷可資佐證。綜上，本件事證明確，被告右
    揭犯行，洵堪認定，應予依法論科。被告辯稱：所為應係犯罪情狀可憫恕，　請
    依法酌減其刑云云。查刑法第五十九條之酌量減輕其刑必須犯罪另有特殊之原因
    與環境等在客觀上足以引起一般同情認為即予宣告法定低度之刑期太嫌過重者，
    始有其適用（參見最高法院四十五年台上字第一一六一五號判例）所辯應無可採
    。
二、核上訴人即被告所為，係犯刑法第一百八十五條之四肇事致人受傷逃逸罪。被告
    曾因公共危險案件，經　彰化地方法院判處有期徒刑五月，並諭知易科罰金之折
    算標準確定，於九十二年二月十一日易科罰金而執行完畢，此有臺灣彰化地方法
    院檢察署刑案資料查註紀錄表、臺灣高等法院被告全國前案紀錄表在卷可稽，其
    於五年內再犯有期徒刑以上之前揭罪行，依同法第四十七條之規定為累犯，依法
    並定加重其刑。原判決因依刑法第一百八十五條之四第四十七條爰審酌被告之品
    行、智識程度、犯罪之動機、方法、所生之危害，前已先後有二次違背安全駕駛
    致交通危險犯行之不良紀錄，本件犯罪後於偵查中仍飾詞圖卸，惟其後於原審及
    本院審理時均已知坦承罪行，且業與被害人就過失傷害部分達成民事和解，而告
    訴人亦已撤回過失傷害部分之告訴，有和解書及撤回告訴狀各一份附卷可憑等一
    切情狀，量處有期徒刑玖月，示懲。其認事用法及量刑均無不當上訴意旨認原判
    決量刑過重云云，為無理由，應予駁回。
三、據上論斷，應依刑事訴訟法第三百六十八條，判決如主文。
本案經檢察官甲○○到庭執行職務。
中      華      民      國      九十四  年      六      月      八      日
                                臺灣高等法院臺中分院刑事第六庭
                                      審判長法  官  李  文  雄
                                            法　官　劉　連　星
                                            法  官　陳　嘉　雄
右正本證明與原本無異。
如不服本判決應於收受送達後十日內向本院提出上訴書狀，其未敘述上訴之理由者並
得於提起上訴後十日內向本院補提理由書（均須按他造當事人之人數附繕本）。
                                            書記官  陳  信  和
中      華      民      國      九十四  年      六      月      九      日
                                                                        Ａ
